# 请教陈版主，对有限合伙企业的投资

提问人：dotaauditor 时间：2022-11-07 22:29:59
背景：A、B、C为甲公司下属子公司，D、E公司为非关联方公司。A、B、C、D、E共同设立有限合伙企业，其中A出资40%，B出资10%，C出资0.5%，D出资49%，E出资0.5%，A、B、D为LP，C和E为GP且共同为执行事务合伙人，C为管理人，协议约定投资决策委员会为最高权力机构，共 5 名委员，C派 3 名，E派 2 名，决议要求4/5以上表决通过。合伙企业存续期为 8 年，前 5年为投资期（投资期届满后不再投资新项目），后 3 年为退出期，退出期最多可延长 2 年。合伙企业主要经营对外股权投资，投资收益在按照出资比例返还各合伙人出资额后，按80:20原则分配，80%按出资比例分配给LP，20%平均分配给GP，亏损由全体合伙人按出资比例承担。
请教陈版主，对于所投资的有限合伙企业，A、B、C三公司应当如何核算？甲公司合并层面应当如何核算？
个人理解：
1 、对于A公司和B公司，虽然出资比例分别为40%和10%存在差异，但均为LP，且该有限合伙企业约定了投资期限5+3，因此属于对有限寿命主体的投资，因此不能指定为FVOCI，只能作为FVTPL核算，列报至交易性金融资产或其他非流动金融资产；
2 、对于C公司，虽然其出资比例仅为0.5%，但为GP、管理人，且在投委会拥有三名席位，因此应当视为对合伙企业能够施加重大影响，因此可以作为长投权益法进行核算，列报至长期股权投资；
3 、对于甲公司，在甲集团层面来看，仍为对合伙企业施加重大影响，因此应当将A、B按照FVTPL核算在甲集团层面均还原为长投权益法进行核算，列报至长期股权投资。

回答人：chenyiwei
C公司按权益法核算基本可以。
对于A、B，作为一个整体通过代理人控制合伙企业，但根据现有信息无法判断A、B是否可以单独控制该合伙企业。需要进一步考虑：该合伙企业的投资方向与A、B各自经营业务的关系，以及能否通过合伙企业的投资获得协同效应或者战略发展；合伙企业的投资决策事务是否事实上由A主导等。但一般理解，除非所有投资决策事项均由甲公司直接决策，否则A将其在合伙企业中的40%权益作为金融资产核算的可能性不大。
如果A或者甲集团对合伙企业有控制权，则需将合伙企业纳入合并报表范围，在合并报表中将D、E所享有的权益确认为负债。

提问人：dotaauditor 时间：2022-11-09 10:34:33
感谢陈版指导。根据协议安排、投委会的表决设置和对业务实质的进一步考虑，且D、E为关联方，该合伙企业不受任何一方控制，A、B亦不存在通过投资获得协同效应或者战略发展，甲集团层面也不满足控制条件。在此背景下，请教陈版：
1 、A公司持有的40%权益应当如何核算和列报？
2 、B公司持有的10%权益应当如何核算和列报？
3 、甲集团合并层面应当如何处理？
4 、能否对引用的准则条款给予指导？

回答人：chenyiwei
甲集团层面应有重大影响，不论A、B如何核算，都应调整为其他非流动金融资产按权益法核算。但也不排除某企业个别报表层面有控制权的情况。

提问人：dotaauditor 时间：2022-11-10 16:56:48
非常感谢陈版！其他非流动金融资产一般是列报公允价值计量核算的金融资产吧，权益法核算可以在这个项目列示吗？

回答人：chenyiwei
权益法核算的投资不适用该项目。